【裁判字號】    89,易,99
【裁判日期】    890214
【裁判案由】    違反商標法
【裁判全文】
台灣台南地方法院刑事判決                            八十九年度易字第九九號
    公  訴  人  臺灣台南地方法院檢察署檢察官
    被      告  甲○○
    選任辯護人  翁瑞昌
                陳琪苗
右被告因違反商標法案件，經檢察官提起公訴（起訴案號八十八年度偵字第一三六八
七號、第一０九四八號），本院判決如左：
    主  文
甲○○連續明知為於同一商品使用相同於他人註冊商標之圖樣之商品而販賣，處有期
徒刑伍月，如易科罰金以參佰元折算壹日。
扣案如附表所示偽造仿冒商標圖樣之物均沒收。
    事  實
一、甲○○係台南市○○街一○二號九樓卓林企業有限公司之負責人，經營各式鐘錶
    之買賣業務，明知「OMEGA」、「GUCCI」、「CARTIER」、「HEUER」、「
    BREITLING」、「CHRISTIAN DIOR」、「ROLEX」等商標，係由瑞士商．勞力士錶
    廠 (MONTRES ROLEX S.A.)等外國公司在我國註冊，取得商標專用權，使用於鐘
    錶等物品上，竟基於意圖營利之概括犯意，先向其堂兄潘日淞 (因違反商標法，
    已判刑確定)拿取或向不詳姓名人士購入如附表所示使用上開商標之仿冒手錶多
    只，復自民國八十八年四月某日起，至同年八月十八日止，在上址連續多次販賣
    如附表所示之手錶予不特定之人 (其中CHRISTIAN DIOR手錶每只以新台幣 (下同
    )四百五十元，CARTIER、ROLEX手錶是型號每只以六百元至四千五百元不等販售)
    ，嗣於同年八月十八日，為法務部調查局台南市調查站持檢察官簽發之搜索票在
    上址查獲，並扣得如附表所示之仿冒手錶、錶帶、錶體及型錄。
二、案經瑞士商瑞士勞力士錶廠告訴及法務部調查局台南市調查站移送臺灣台南地方
    法院檢察署檢察官偵查起訴。
    理  由
一、訊據被告對右揭事實矢口否認，辯稱：CD之仿冒手錶及表帶係於被告住處台南市
    ○○街一０二號十二樓查獲，非在被告經營之卓林公司查獲，可見被告顯無販賣
    犯行，且扣案之CD手錶及零件等係被告堂弟潘日淞之妻為抵償潘日松之債務，而
    交付被告，被告擬拆下表心安裝於合法廠牌之表殼，方存放於住處，被告絕無以
    之出售之意圖，又扣案之其餘手錶為被告於台灣或香港夜市購買，均作為設計手
    錶參考用之樣品，亦非用以販賣，被告雖曾因友人欲購買仿冒手錶，而代其找販
    賣者取貨，但被告未賺取任何價差，無營利行為，應不為罪云云。然查右開事實
    業據被告甲○○於調查局調查時及檢察官偵查中坦供不諱 ( 公訴人於偵查中觀
    看調查局訊問影帶後，被告坦承我拿這些仿冒手錶給他 (指被告之友人)，以五
    、六百至四千五百元不等之價格賣給同業或朋友，一個月大概賣四、五只)，核
    與告訴人瑞士商瑞士勞力士錶廠告訴之情節相符，復有如附表所示之仿冒商標手
    錶扣案足憑，而扣案之手錶確係仿冒品，業經鑑定屬實，有鑑定證明一紙在卷可
    參，次查扣案之手錶照片型錄中，有「OMEGA」、「GUCCI」、「CARTIER」、「
    HEUER」、「BREITLING」、「CHRISTIAN DIOR」、「ROLEX」等商標之各種款式
    手錶之照片，並標明編號，顯係專供客人挑選仿冒商標手錶款式之用，益證被告
    辯稱僅係製作未侵權之手錶，扣案之仿冒手錶僅供參考之用云云，顯無足取。至
    於被告辯稱扣案之手錶部分於其住處搜索查獲，顯見其無販賣行為云云，然查被
    告之公司及住家位於同一棟房屋內，相距甚近，物品搬動容易，尚難以此據為被
    告無販賣本案仿冒商標商品之有利證據；末查若果如被告所言其收受第三人潘日
    淞交付之仿冒CD手錶及表帶等零件，係因該手錶頭之機心尚可使用作為其他未侵
    權手錶之機心云云，則潘日松交付之手錶零件，對被告而言，既僅有表頭可用，
    其何須再收受對其毫無用處、無任何金錢價值可言之大量CD表帶等其他零件，此
    益證被告收受CD手錶頭及其他零組件顯為組裝販賣之目的，其前述所稱顯述虛偽
    ，本件事證明確，被告犯行應可認定。
二、核被告所為係犯商標法第六十三條販賣仿冒商品罪。其先後多次犯行，時間緊密
    ，犯意概括，所犯構成要件相同，應依連續犯規定，論以一罪，並加重其刑。另
    其一販賣行為侵害數商標專用權人之法益，為想像競合犯，應從一重處斷。爰審
    酌被告販賣仿冒商標手錶之期間不長，所生危害尚非屬重大，然犯罪後飾詞狡辯
    等一切情狀，量處如主文所示之刑，並諭知易科罰金之折算標準，以資懲儆。又
    扣案如附表一至九項所示之物品，依商標法第六十四條應併予宣告沒收，另附表
    所示第十項之商品型錄，為被告所有，供犯罪所用之物，應予沒收。
據上論斷，應依刑事訴訟法第二百九十九條第一項前段，商標法第六十三條、第六十
四條，刑法第十一條前段、第五十六條、第四十一條第二項、第三十八條第一項第二
款，判決如主文。
本案經檢察官陳建弘到庭執行職務。
中      華      民      國   八 十 九   年   二     月   十  四         日
                        刑事第一庭
                            法  官 石家禎
右正本證明與原本無異
如不服本判決應於送達後十日內向本院提出上訴狀
                            書記官 葉東平
中      華      民      國   八十九     年    二    月    十四          日
附錄本案論罪科刑法條全文：
商標法第六十三條
  明知為前條商品而販賣、意圖販賣而陳列、輸出或輸入者，處一年以下有期徒刑、
  拘役或科或併科新台幣五萬元以下罰金。


司法院資訊處製作；財團法人民間司法改革基金會備份。
